【裁判字號】    94,易,941
【裁判日期】    950308
【裁判案由】    竊盜
【裁判全文】
臺灣苗栗地方法院刑事判決               94年度易字第941號
公  訴  人  臺灣苗栗地方法院檢察署檢察官
被      告  丙○○
                      弄5號
上列被告因竊盜案件，經檢察官提起公訴（94年度偵字第4518號
）及移送併案審理（95年度偵字第911 號），本院依簡式審判程
序，判決如下：
    主  文
丙○○連續於夜間侵入住宅竊盜，累犯，處有期徒刑壹年拾月。
    事  實
一、丙○○曾犯竊盜罪，經本院於民國90年11月8 日以90年度易
    字第664 號判決有期徒刑1 年2 月、並應於刑之執行前令入
    勞動場所強制工作3 年，於同年12月7 日確定，甫於94年1
    月19日執行完畢。詎其猶仍不知悛悔，復基於為自己不法所
    有之概括犯意，先後於：(一)94年9 月30日凌晨0 時30分許之
    夜間，趁甲○○位於苗栗縣頭份鎮○○里○○鄰○○○路35巷
    8 號之住宅大門未關閉，而侵入該住宅，以徒手之方式，先
    行竊取甲○○放置於客廳壁櫥內之汽車鑰匙1 把及放置於大
    門旁之紅外線水平儀1 組（價值約新臺幣《下同》2 萬5 千
    元），得手後，即持該竊得之汽車鑰匙1 把，將甲○○管領
    而停放於該住宅前之車牌號碼MJ─9252號自用小客車（約值
    10萬元，又該車登記名義人為呂劉玉申）予以啟動駛離該處
    ，而竊取該汽車，留供一己代步使用，並於使用一段時間後
    （按最後使用時間為94年9 月30日16時10分許），將該汽車
    棄置於頭份鎮○○路734 巷47號旁之空地，其中所竊得之紅
    外線水平儀1 組，則棄置於頭份鎮頭份里4 鄰58號前之產業
    道路旁而不知去向。嗣經警調閱案發地點頭份鎮斗煥社區監
    視錄影系統畫面，並循線追索後，始查悉上情，再經由丙○○之導引，繼而在頭份鎮○○路734 巷47號旁之空地扣得其
    所竊得之汽車鑰匙1 把及車牌號碼MJ─9252號自用小客車1
    部（業已發還甲○○保管）。(二)94年12月18日17時許之日間
    ，利用丁○○位於苗栗縣頭份鎮○○路732 號之住宅二樓陽
    台鐵窗逃生門未上鎖，而爬窗侵入該住宅（侵入住宅部分未
    據告訴），徒手竊得丁○○所有之液晶電視機1 台，嗣於同
    年月21日19時許，以15000 元之代價，販售予練貴平使用（
    練貴平部分由檢察官另案偵查）。(三)94年12月23日，持在附
    近拾得而可供兇器使用之鐵棍1 支（未據扣案），撬毀位於
    苗栗縣頭份鎮○○路447 號旁乙○○經營之積奇秀檳榔攤之
    側邊不鏽鋼大門門鎖（毀損部分未據告訴），入內竊得現金
    2800元。
二、案經苗栗縣警察局頭份分局移送臺灣苗栗地方法院檢察署檢
    察官偵查起訴及移送併案審理。
    理  由
一、訊據被告丙○○對於上揭連續竊盜之事實均坦承不諱，核與
    被害人甲○○、丁○○、乙○○分別於警詢時之指訴及共犯
    即證人練貴平於警詢時供述情節均大致相符，並有查獲現場
    照片及翻拍照片多幀、贓物認領保管單2 紙、苗栗縣警察局
    尋獲電腦輸入單、車輛車牌失竊查獲車輛認可資料及切結書
    各1 紙等附卷。綜上各節，足認被告上述自白確與事實相符
    ，而堪採信。是本件事證已臻明確，被告犯行洵堪認定。
二、核被告就上述如事實欄一(一)所示之行為，係犯刑法第321 條
    第1 項第1 款之加重竊盜罪；如事實欄一(二)所示之行為，係
    犯刑法第321 條第1 項第2 款之加重竊盜罪；如事實欄一(三)
    所示之行為，係犯刑法第321 條第1 項第3 款之加重竊盜罪
    。其先後多次竊盜之行為，時間緊接，所犯係基本構成要件
    相同之罪名，顯係出於概括之犯意反覆為之，為連續犯，應
    依刑法第56條之規定論以情節較重（按如事實欄一(一)所示之
    此次犯罪所得約12萬5 千元，為本件犯罪所得最多者）之刑
    法第321 條第1 項第1 款之加重竊盜一罪，並加重其刑。又
    被告受有如事實欄所載罪刑執行情形，有臺灣高等法院被告
    前案紀錄表在卷可按，其受有期徒刑執行完畢後，5 年以內
    再犯本件有期徒刑以上之罪，為累犯，應依刑法第47條規定
    遞加重其刑。爰審酌被告前有竊盜之犯罪紀錄，甫經執行完
    畢，竟再犯本件多次竊盜行為，足徵其惡性非淺暨其犯罪之
    動機、目的、手段，犯罪所生之危害及犯罪後尚知坦承全部
    犯行之態度等一切情狀，並審酌公訴人之具體求刑，量處如
    主文所示之刑。至被告持以行竊之鐵棍1 支，因未據扣案，
    為免將來執行之困難，爰不宣告沒收，附此敘明。
三、查被告就如事實欄一(二)、(三)所示之事實，雖未據檢察官提起
    公訴，惟因與起訴部分具有連續犯之裁判上一罪關係，已如
    上述，而為起訴效力所及，本院自得併為審理，併此指明。
據上論斷，應依刑事訴訟法第273 條之1 第1 項、第299 條第1
項前段，刑法第56條、第321 條第1 項第1 款，第47條，判決如
主文。
本案經檢察官戴瑞麒到庭執行職務。
中    華    民    國    95    年    3     月    8     日
                  刑事第二庭    法  官  林燦都
以上正本證明與原本無異。
如不服本判決，應於送達後10日內向本院提出上訴狀（須附繕本
），上訴於臺灣高等法院臺中分院。
                                書記官  陳建分
中    華    民    國    95    年    3     月    8     日
附錄論罪科刑法條
中華民國刑法第321條
犯竊盜罪而有左列情形之一者，處 6 月以上、 5 年以下有期徒
刑：
一  於夜間侵入住宅或有人居住之建築物、船艦或隱匿其內而犯
之者。
二  毀越門扇、牆垣或其他安全設備而犯之者。
三  攜帶兇器而犯之者。
四  結夥三人以上而犯之者。
五  乘火災、水災或其他災害之際而犯之者。
六  在車站或埠頭而犯之者。
前項之未遂犯罰之。


司法院資訊處製作；財團法人民間司法改革基金會備份。
